【裁判字號】    99,訴,2127
【裁判日期】    990827
【裁判案由】    毒品危害防制條例
【裁判全文】
臺灣臺中地方法院刑事判決              99年度訴字第2127號
公  訴  人  臺灣臺中地方法院檢察署檢察官
被      告  乙○○
上列被告因毒品危害防制條例案件，經檢察官提起公訴（99年度
毒偵字第2258號），本院因被告所犯非死刑、無期徒刑、最輕本
刑為三年以上有期徒刑之罪或高等法院管轄第一審案件，經被告
就被訴事實為有罪之陳述，裁定進行簡式審判程序，判決如下：
    主    文
乙○○施用第一級毒品，累犯，處有期徒刑捌月。又施用第二級
毒品，累犯，處有期徒刑陸月。應執行有期徒刑壹年。
    犯罪事實及理由
一、本件犯罪事實及證據，除(1)起訴書犯罪事實欄第一段末所載
    「為警持臺灣臺中地方法院核發之搜索票，在臺中市○○區
    ○○路1段341號查獲」，應更正為「為警持臺灣臺中地方法
    院99年聲搜字1518號搜索票（受搜索人為史安可、邱俊憲、
    陳秋雅），在臺中市○○區○○路341號執行搜索，經乙○
    ○同意對其執行搜索及同意驗尿而查獲」，(2)起訴書犯罪事
    實欄內關於被告乙○○施用毒品之具體時間、地點及方式，
    補充為「於99年4月20日在乙○○位於臺中市○○區○○里
    ○○○路30號11樓之住處，以將海洛因摻入香菸內點燃吸食
    之方式，施用第一級毒品海洛因1次；於99年4月21日在乙○
    ○位於臺中市○○區○○里○○○路30號11樓之住處，以將
    甲基安非他命置於玻璃球內，下以火燒烤使生煙氣後吸用之
    方式，施用第二級毒品甲基安非他命1次」，及(3)證據部分
    增列「被告乙○○於本院審理時之自白」之外，餘均引用起
    訴書之記載（如附件）。
二、核被告乙○○所為，係犯毒品危害防制條例第10條第1項、
    第2項之施用第一、二級毒品罪。被告持有第一、二級毒品
    之行為為施用第一、二級毒品之行為所吸收，不另論罪。又
    被告所犯上開施用第一、二級毒品罪間，犯意各別，所犯構
    成要件不同，應分論併罰。又被告前於96年間因施用毒品案
    件，經本院以96年度訴字第2148號判處應執行有期徒刑1年2
    月，於97年11月24日執行完畢，有臺灣高等法院被告前案紀
    錄表在卷可稽；其於受徒刑之執行完畢後，5年內故意再犯
    有期徒刑以上之本罪，為累犯，均應加重其刑。爰審酌被告
    前經強制戒治仍無法戒絕毒癮，再犯本件施用第一、二級毒
    品罪，無視於毒品對於自身健康之戕害及國家對於杜絕毒品
    犯罪之禁令，所為實值非難；兼衡酌施用毒品係自戕行為，
    並未因此而危害他人，被告犯罪手段尚屬平和及坦承犯行，
    態度良好；且本件係經被告同意執行搜索及同意驗尿而查獲
    ，可認被告確有戒毒之意；又被告雖於96年間因施用第一級
    、第二級毒品案件，經本院以96年度訴字第2148號判處有期
    徒刑10月、6月確定，惟本件被告之驗尿報告之數值顯示﹕
    「嗎啡﹕436ng/mL（閾值濃度﹕300ng/mL），甲基安非他命
    ﹕8778ng/mL（閾值濃度﹕500ng/mL）」，可認被告對於甲
    基安非他命之成癮程度較對於海洛因之成癮程度為重等一切
    情狀，分別量處如主文所示之刑，並定其應執行刑。
三、依刑事訴訟法第273條之1第1項、第299條第1項前段、第310
    條之2、第454條，毒品危害防制條例第10條第1項、第2項，
    刑法第11條前段、第47條第1項、第51條第5款，判決如主文
    。
本案經檢察官甲○○到庭執行職務。
如不服本判決，應於收受送達後10日內向本院提出上訴書狀（應
敘述具體理由並附繕本）。
中    華    民    國    99    年    8     月    27    日
                  刑事第十六庭  法  官  戴嘉慧
以上正本證明與原本無異。
如不服本判決應於收受判決後10日內向本院提出上訴書狀，並應
敘述具體理由；其未敘述上訴理由者，應於上訴期間屆滿後20日
內向本院補提理由書（均須按他造當事人之人數附繕本）；「切
勿逕送上級法院」。
                                書記官  劉晴芬
中    華    民    國    99    年    8     月    30    日
【附錄本案論罪科刑法條】
毒品危害防制條例第10條
施用第一級毒品者，處6月以上5年以下有期徒刑。
施用第二級毒品者，處3年以下有期徒刑。
【附件】
臺灣臺中地方法院檢察署檢察官起訴書                  言股
                                    99年度毒偵字第2258號
    被      告  乙○○  女  31歲（民國○○年○月○○日生）
                        住臺中市北屯區○○○路30號11樓
                        國民身分證統一編號：Ｚ000000000號
上列被告因違反毒品危害防制條例案件，業經偵查終結，認應提
起公訴，茲將犯罪事實及證據並所犯法條分敘如下：
        犯罪事實
一、乙○○前因施用毒品案件，經依臺灣南投地方法院裁定令入
    戒治處所施以強制戒治，於民國91年5月17日停止強制戒治
    付保護管束，並於91年12月9日期滿執行完畢。再因施用毒
    品案件，經臺灣臺中地方法院於96年7月26日，以96年度訴
    字第2148號判處應執行有期徒刑1年2月，並於96年8月23日
    確定，於97年11月24日期滿執行完畢。詎仍不知悔改，復基
    於施用第一、二級毒品之犯意，於99年4月23日上午8時許為
    警採尿時往前回溯96小時內之某時點，在不詳處所，以不詳
    方法，施用第一級毒品海洛因1次；另於99年4月23日上午8
    時許為警採尿時往前回溯96小時內之某時點，在不詳處所，
    以不詳方法，施用第二級毒品甲基安非他命1次。嗣於99年4
    月23日凌晨3時30分許，為警持臺灣臺中地方法院核發之搜
    索票，在臺中市○○區○○路1段341號查獲。
二、案經臺中市警察局報告偵辦。
        證據並所犯法條
一、被告乙○○經傳未到。惟查，經警採集被告之尿液送檢驗，
    結果呈嗎啡、安非他命及甲基安非他命陽性反應，有中山醫
    學大學附設醫院出具之尿液檢驗報告1紙在卷可稽。足認被
    告確有施用第一級毒品海洛因及第二級毒品甲基安非他命之
    犯行。又被告前因施用毒品案件，經強制戒治於91年12月9
    日期滿執行完畢，再因施用毒品案件，經法院判處徒刑確定
    ，有本署刑案資料查註紀錄表可參。按施用毒品之被告於初
    犯後5年內已再犯，經依法追訴處罰，縱其第3次（或第3次
    以上）再度施用毒品之時間，在初犯經觀察、勒戒或強制戒
    治執行完畢釋放5年以後，已不合於「5年後再犯」之規定，
    且因已於「5年內再犯」，顯見其再犯率甚高，原實施觀察
    、勒戒或強制戒治，已無法收其實效，即應依同條例第10條
    處罰（最高法院97年度第5次刑事庭會議決議參照）。是本
    件施用毒品已非5年後再犯，被告犯行，應堪認定。
二、核被告乙○○所為，係犯毒品危害防制條例第10條第1項、
    第2項之施用第一級、第二級毒品罪嫌。其曾受有期徒刑之
    執行完畢，有本署刑案資料查註紀錄表可參。其於5年內故
    意再犯本件有期徒刑以上之罪，為累犯，請依刑法第47條第
    1項之規定，加重其刑。
三、依毒品危害防制條例第23條第2項、刑事訴訟法第251條第1
    項提起公訴。
    此致
臺灣臺中地方法院
中    華    民    國    99    年    6     月    30    日
                              檢  察  官  王  捷  拓
本件正本證明與原本無異
中    華    民    國    99    年    7     月    9     日
                              書  記  官  賴  光  瑩

司法院資訊處製作；財團法人民間司法改革基金會備份。
